臺灣高等法院刑事判決　　　　　　　　94年度上易字第1006號
上　訴　人　臺灣臺北地方法院檢察署檢察官
被　　　告　甲○○
上列上訴人因被告違反商標法案件，不服臺灣臺北地方法院94年
度重易字第2號，中華民國94年4月29日第一審判決（起訴案號：
臺灣臺北地方法院檢察署93年度偵字第20091號、併辦案號：臺
灣臺北地方法院檢察署94年度偵字第8728號、第8731號），提起
上訴，本院判決如下：
    主  文
原判決撤銷。
甲○○連續明知為未得商標權人同意，於同一商品，使用相同之
註冊商標之商品而販賣，處有期徒刑柒月。
附表一、二、三、四所示扣案仿冒商標圖樣之商品共壹仟捌佰貳
拾肆件，均沒收。
    事  實
一、甲○○前因違反商標法等案件，經原審於民國（下同）87年
    2月6日以87年度易字第280號判決有期徒刑五月確定，於同
    年4月20日易科罰金執行完畢（不構成累犯），猶仍不知悔
    改，明知如附表一所示之商標，乃法商路易威登馬爾悌耶公
    司、瑞士商香奈兒股份有限公司、義大利商芬帝艾德有限公
    司、法商埃爾梅斯國際公司、盧森堡商普瑞得有限公司、義
    大利商固喜歡固喜公司、英商奧佛雷旦喜股份有限公司、英
    商FMTM銷售公司、瑞士商MGI時尚集團公司、瑞士商佛朗西
    龍隆吉那鐘錶股份有限公司、荷蘭商卡地亞國際公司、瑞士
    商勞力士錶廠、義大利商普魯嘉里公司、瑞士商亞米茄股份
    有限公司、瑞士商瑞奇蒙國際股份有限公司、瑞士商百年靈
    公司、德國商萬寶龍文具有限公司、瑞士商奧德曼必固控股
    公司、瑞士商派特飛力浦公司、瑞士商達格豪雅公司、法商
    克麗絲汀迪奧高巧股份有限公司等公司向經濟部智慧財產局
    申請註冊登記獲准，取得使用於如附表一所示指定商品之商
    標專用權，現仍於商標專用期間及延展專用期間內，亦明知
    如附表一所示之商品，其上標示如附表一所示之圖樣，均係
    未得上述商標權人之同意，而使用各該註冊商標圖樣於同一
    商品上，竟基於概括之犯意，自93年7月間某日起，向不知
    名跑單幫之韓國籍華僑業者購得如附表一所示之仿冒品後，
    囤放在臺北市中山區○○○路119巷2之1號2樓，再以每件新
    臺幣（下同）1, 000元至4,000元之價格，連續出售予不特
    定之顧客，嗣於93年9月30日在上址為法務部調查局航業海
    員調查處搜索查獲，並扣得如附表一所示之仿冒商標商品共
    計1321件。
二、被告又承前概括犯意，明知附表二所示PUMA商標係德商彪馬
    運動魯道夫達士拉股份有限公司向經濟部中央標準局（現改
    制為經濟部智慧財產局）申請註冊登記獲准，取得使用於衣
    服、運動裝等指定使用商品之商標專用權，現仍在商標專用
    期間，竟基於概括之犯意，以時薪100元之代價雇用不知情
    之林燕青，自94年2月初至同年3月12日止，在台北縣新店市
    ○○路○段1號家樂福外包廠商攤位，販賣附表二所示仿冒
    PUMA 商標之外套、褲子、T恤予不特定人牟利，嗣於94年3
    月12日21時30分許，經警在上址家樂福攤位當場查獲，並扣
    得仿冒商標衣褲共49件。
三、被告復基前概括犯意，明知附表三所示PUMA商標及附表四所
    示adidas商標分別係德商彪馬運動魯道夫達士拉股份有限公
    司及德商亞得脫士股份公司向經濟部中央標準局（現改制為
    經濟部智慧財產局）申請註冊登記獲准，取得使用於衣服、
    運動裝等指定使用商品之商標專用權，現仍在商標專用期間
    ，又基於概括犯意，以月薪22,000元之代價雇用不知情之收
    銀員黃政琴，在台北市大安區○○○路○段218號2樓暢貨中
    心服飾賣場，販賣附表三、四所示仿冒PUMA、adidas商標之
    上衣、外套、褲子予不特定人牟利，嗣於94年3月19日12時3
    0分許，經警於上址查獲，並扣得附表三、四所示仿冒商標
    衣褲共454件。
四、案經法務部調查局航業海員調查處移送臺灣臺北地方法院檢
    察署檢察官偵查起訴及檢察官上訴移送本院併案審理。
    理  由
一、上揭犯罪事實，業據被告甲○○分別於原審及本院行準備程
    序時坦承不諱，其於本院準備程序時並稱：「我承認本案的
    販賣仿冒商品。至於併辦部分，因為我殘障沒有錢要看病、
    要吃飯，所以剩下沒有幾件又拿去賣……。併辦部分PUMA、
    adidas部分，是以前的存貨，後來是因為沒有錢才拿去賣，
    是以前切貨的……，因為當時調查局來的時候是拿那些名牌
    那些，衣服都沒有查扣都丟到另外一邊，其實當時那些衣服
    已經在那邊了，停了一個多月我又拿去賣，賣了10幾件就被
    警察查到，去兩個地方都被查到。我承認所有的犯罪事實。
    」（見本院94年8月4日準備程序筆錄第2頁），並有法商路
    易威登馬爾悌耶公司（LV）產品鑑定意見書及證明書各1份
    、瑞士商香奈兒股份有限公司（CHANEL）產品鑑定意見書及
    證明書各1份、義大利商芬蒂艾德有限公司（FENDI）產品鑑
    定意見書及證明書各1份、香港商勞力士中心有限公司台灣
    分公司（ROLEX）鑑定證明1份、香港商愛馬仕大中華有限公
    司（臺灣分公司）（HERMES）鑑定報告書1份、薈萃商標協
    會臺灣聯絡處鑑定資格證明書及鑑定資格證明書各1份、
    PUMA台灣總代理星裕國際股份有限公司出具之鑑定報告書1
    份、台灣阿迪達斯股份有限公司出具之仿冒品鑑定報告書1
    份、PUMA商標及adidas商標之中華民國商標註冊證各1份、
    智慧財產局商標資料檢索查詢共24份、扣案仿冒商標商品照
    片32幀、經濟部智慧財產局商標註冊證及註冊簿2份附卷可
    稽，並有如附表一、二、三、四所示之仿冒商品共1,824件
    扣案可資佐證，足證被告之自白核與事實相符，被告雖於本
    院審理時辯稱其不知上述事實欄二併辦部分遭查獲之商品為
    仿冒，及並無販賣事實欄三併辦部分之仿冒商品（見本院94
    年8月19日審判筆錄第7頁、第8頁），惟此皆係被告臨訟推
    卸責任之詞，委無足採，本件事證已臻明確，被告犯行堪予
    認定，應予論科。
二、核被告所為，係犯商標法第82條之販賣仿冒商標商品罪。被
    告先後多次販賣行為，時間緊接，所犯罪名與構成要件相同
    ，顯係基於概括犯意反覆為之，應依刑法第56條連續犯規定
    以一罪論，並加重其刑。如犯罪事實欄二、三所示併辦部分
    雖未經起訴，但因與起訴部分有連續犯裁判上一罪關係，為
    起訴效力所及，應併予審判。被告利用不知情之林燕青、黃
    政琴販賣如併辦部分所示之仿冒商品，為間接正犯，併此說
    明。
三、原審對被告論罪科刑，固非無見。惟查，事實欄二、三所示
    併辦部分，乃被告基於同一之概括犯意所為，具有連續犯之
    裁判上一罪關係，為起訴效力所及，原審未及併予審理，容
    有可議。檢察官執此上訴，而指摘原判決，為有理由。原判
    決既有上開可議而無可維持，自應予以撤銷改判。爰審酌被
    告有如事實欄所示之前科，此有本院被告前案紀錄表附卷可
    稽，其仍不知悔改而一再犯，其意圖營利而販賣仿冒商品之
    行為，不僅損害商標權人之正常營收，對商標權人之商譽亦
    有不良影響，且本件遭警查獲之仿冒商標商品數量不少，對
    商標權人所造成之損害非輕，對我國之國際形象亦有不良負
    面影響，惟其犯後尚能坦承犯行，態度良好，雖其身體有殘
    障，但被警查獲後，案在原審審理中竟不知悛悔警惕，猶再
    犯如事實欄二、三所示併辦部分，足見其目無法紀，惡性非
    輕，量刑自不宜輕縱等一切情狀，量處如主文第二項所示之
    刑。此外如附表一、二、三、四所示扣案仿冒商標圖樣之商
    品共1,824件，不問屬於被告與否，均依商標法第83條規定
    宣告沒收。
據上論斷，應依刑事訴訟法第369條第1項前段、第364條、第299
條第1項前段，商標法第82條、第83條，刑法第11條前段、第56
條，判決如主文。
本案經檢察官林炳雄到庭執行職務。
中　　華　　民　　國　　94　　年　　9 　　月　　2 　　日
　　　　　　　　　刑事第十三庭  審判長法　官  劉景星
                                      法  官  李春地
                                      法  官  陳志洋
以上正本證明與原本無異。
不得上訴。
                                      書記官  王韻雅
中　　華　　民　　國　　94　　年　　9 　　月　　5 　　日
附錄：本案論罪科刑法條全文
商標法第82條
明知為前條商品而販賣、意圖販賣而陳列、輸出或輸入者，處一
年以下有期徒刑、拘役或科或併科新臺幣五萬元以下罰金。
